Inventaris van het archief van het Ministerie van Financiën: Directie Directe Belastingen, 1945-1987
Nationaal Archief, Den Haag
- Belastingheffing, zorgdrager minister van Financiën 1945-2001, 019
  - Het opstellen, wijzigen en intrekken van ambtelijke voorschriften en aanwijzingen aan de belastingadministratie. 1945-, 170
    - Boekwerk Inkomstenbelasting 1965, 07
      - Belasting- en premieheffing van stakingsuitkeringen., 1978; 1325
      - Drievoudige kinderaftrek bij kinderen met eigen inkomsten., 1978; 170; 1.713.152.027.7
      - Investeringsbijdragen voor firma's., 1978; 1397; A 10217
      - Inbreng van notarispraktijken in besloten vennootschappen met beperkte aansprakelijkheid. Goodwill., 1978-1979; 194; 1.713.152; 1.713.413
      - Inkomsten- en vennootschapsbelasting. Passivering van pensioenverplichtingen in de Metaalindustrie. Gegevens voor het jaar 1978 (1978/1979)., 154; 1.713.152
      - Inkomsten-, vermogens- en vennootschapsbelasting. Belegging in Canadese hypotheken., 1978-1979; 1313
      - Samenhang kinderaftrek en zogenaamde verminderde kinderbijslag voor loontrekkenden, ---; 247
      - Inkomsten-, vermogens- en vennootschapsbelasting. Lening-polisconstructie, fraus legis en belegging in Canadese hypotheken., 1978-1984; 1260
      - Passivering van ter zake van verstreken dienstjaren te financieren pensioenverplichtingen van de Stichting Bedrijfspensioenfonds voor het Bitumineuze Dakbedekkingsbedrijf., 1978-1984; 171; 1.713.152
      - Internationale Fiscale Zaken, inkomstenbelasting en premieheffing. Belasting- en premieheffing van functionarissen van het onderdeel van het Europese Octrooibureau (EOB) te Rijswijk, ---; 1.713.152
      - Uitsmering van nabetaalde inkomsten., 1978-1985; 967; 411, 412
      - Investeringsbijdragen., 1978-1986; div. nrs
        - Transacties tussen naaste verwanten, 1978, 163; 1.713.152
        - Verplichtingen tussen naaste verwanten, 1985, 517; 1.713.152.029.7
        - Verplichtingen van grootaandeelhouders jegens aandelenvennootschap, 1985-1986, 512; 1.713.152.029.7
      - Aankoop blote eigendom van vermogensbestanddelen. Toepassing richtige heffingsbepalingen., 1979; 1312
      - Vergoeding werkzaamheden en tegemoetkoming in de kosten van leden van Provinciale Staten., 1979-1981; 413; 1.713.152
      - Inkomsten- en loonbelasting. Aanspraken ingevolge de Ziektekostenregeling bijzondere groepen 1976, ---; 1.713.151.2
      - Inkomsten-, loon- en vennootschapsbelasting en premieheffing. Voorlopige maatregel met betrekking tot regelingen van Vervroegde Uittreding in de sfeer van de loonbelasting- en premieheffing, ---; 1.713.151.2
      - Vennootschaps- en inkomstenbelasting en investeringsaftrek. Investeringsbijdragen in geval van inbreng van een onderneming in een besloten vennootschap tegen uitreiking van aandelen, ---; 1.713.413.027.7
      - Inkomsten- en loonbelasting. Liquidatie van de Vrijwillige Ouderdoms Verzekering (VOV), ---; 1.713.151.2
      - Lijfrenteconstructies met niet-ingezetenen., 1980-1982; 1321
      - Inkomsten- en vennootschapsbelasting. Passivering van ter zake van verstreken dienstjaren te financieren pensioenverplichtingen van het Bedrijfspensioenfonds voor de Metaalindustrie en Verzekeringsgroep Metaalindustrie., 1980-1983; 444; 1.713.152
      - Marktrente voor de jaren 1979 tot en met 1985., 1980-1986; 477; 1.713.152; pak
      - Inkomsten- en loonbelasting. Arbeidsongeschiktheidsaftrek, buitengewone lasten en belastingvrije toeslag van buitengewoon gepensioneerden alsmede buitengewone lasten van militaire oorlogsslachtoffers., 1980-1987; 942; 1.713.152.027.7
      - Inkomsten- en vennootschapsbelasting. Backservice verplichtingen. Overgangsregeling naar aanleiding van BNB 1980/333., 1981; 447; 1.713.152
      - Inkomsten- en vennootschapsbelasting. Wet Investeringsrekening. Bedrijfsmiddelen die ter beschikking worden gehouden van onder meer de overheid met het oog op de bestrijding van calamiteiten., 1981; 513; 1.713.152.029.7
      - Inkomsten- en vennootschapsbelasting. Wet Investeringsrekening. Herziening van termijnen en wijzigingen met betrekking tot de basispremie voor overige bedrijfsmiddelen., 1981; 514; 1.713.152.029.7
      - Schorsing van de SIR-heffing (Wet Selectieve Investeringsregeling) voor gebouwen en installaties en verlaging van de WIR-basispremies voor gebouwen en installaties (Wet Investeringsrekening) in de Miljoenennota van 1982., 1981; 359; 1.713.8
      - Tabeltoepassing met betrekking tot aanvullingen op uitkeringen van de Wet op de Arbeidsongeschiktheidsverzekering., 1981; 399; 1.713.151.2
      - Vennootschaps- en inkomstenbelasting. Resolutie inzake afschrijving op zeeschepen, ---; 1.713.413
      - Inkomsten- en loonbelasting. Inhoudingsbesluit Overheidspersoneel 1981, ---; 1.713.151.2
      - Inkomsten- en vennootschapsbelasting. Passivering van backservice door ondernemingen ingeval dispensatie is verkregen van de verplichting tot deelneming in de door een bedrijfspensioenfonds uitgevoerde regeling., 1981-1984; 443; 1.713.152
      - Inkomsten- en vennootschapsbelasting. Passivering van pensioenverplichtigen., 1981-1986; 479; 1.713.152
      - Zerobonds en deep-discountbonds., 1981-1987; 865; 1.713.152
      - Pachtersvoordeel ter zake van landbouwgrond., 1981-1988; 869; 1.713.152
      - Vennootschaps- en inkomstenbelasting. Passivering van ter zake van verstreken dienstjaren nog te financieren pensioenverplichtingen van de Stichting Bedrijfspensioenfonds van de Bouwnijverheid., 1981-1988; 874; 1.713.152
      - Aftrekregeling voor onderhoudskosten van monumentenwoningen., 1982; 432; 1.713.152.027.7
      - Toepassing hardheidsclausule in verband met de fiscale verzelfstandiging van de werkende gehuwde vrouw., 1982; 792; 1.713.152
      - Vertraagd uitbetaalde rijksbijdragen eigen woningbezit., 1982-1983; 499; 1.713.152
      - Inkomsten- en vennootschapsbelasting. Particuliere participatiemaatschappijen en dividendvrijstelling., 1982-1986; 468; 1.713.152
      - Premieheffing volksverzekering, inkomsten- en loonbelasting. Arbeidsverhouding van vrijwilligers, ---; 1.713.151.2
      - Aftrek groot onderhoud en schilderwerkzaamheden voor leden van een Vereniging van Appartementseigenaars., 1983; 825; 1.713.152.027.7
      - Aftreknorm voor diabetesdieet., 1983; 794; 1.713.152.027.7
      - Belastingheffing over huisvesting en voeding van rooms-katholieke geestelijken., 1983; 497; 1.713.152
      - Inkomsten- en loonbelasting. Belastingheffing over het werkgeversaandeel in de ziekenfondspremie van Wet Werkloosheidsvoorziening (WWV)-gerechtigden., 1983; 901; 1.713.151.2
      - Inkomsten- en vennootschapsbelasting. Voorraad- en vermogensaftrek en Voorlopige Aanslagregeling 1982., 1983; 452; 1.713.152
      - Inkomsten- en vennootschapsbelasting. Voorraadreserve. Voorraadaftrek in het jaar van wijzigingen van waarderingsstelsel., 1983; 453; 1.713.152
      - Inkomstenbelasting en Internationale Fiscale Zaken. Bankkosten die grensarbeiders hebben voldaan ter zake van het omwisselen in Nederlandse guldens van zijn in Belgische franken ontvangen loon., 1983; 431; 1.713
      - Vennootschapsbelasting. Wijzigingen met betrekking tot milieutoeslag, energietoeslag en verbeteringskosten gebouwen en installaties., 1983; 518; 1.713.152.029.7
      - Inkomsten- en vennootschapsbelasting en Wet Investeringsrekening. Aanslagregeling en voorstel afschaffing regionale toeslagen voor agrarische sector., 1983-1984; 1262
      - Toepassing van artikel 23a, tweede lid, bij overdracht van een stamrechtverplichting., 1983-1984; 407; 1.713.413
      - Toepassing van artikel 57, tweede lid, van de Wet op de Inkomstenbelasting 1964., 1983-1985; 968; 453
      - Verzuimde aftrek van lijfrentepremies., 1983-1985; 1390; 80/10426
      - Overdracht koopsompolissen aan aspirant-emigranten., 1983-1987; 448; 1.713.152
      - Eenmalige uitkeringen voor zelfstandigen en de zogenaamde echte minima., 1983-1988; 469; 1.713.152
      - Aftrekbare kosten van de inkomsten uit onderverhuring., 1984; 446; 1.713.152
      - Alleenverdienertoeslag; leeftijdsgrens van de ongehuwde met wie een gezamenlijke huishouding wordt gevoerd. Alleenstaandetoeslag. Alleenstaande oudertoeslag., 1984; 963; 442
      - Centralisatie regeling aftrek van restauratiekosten van monumenten., 1984; 428; 1.713.152.027.7
      - Faillissement Tilburgsche Hypotheekbank NV. Particuliere pandbriefhouders., 1984; 439; 1.713.152
      - Herziening standpunt ter zake van dotatie., 1984; 485; 1.713.152
      - Inkomsten- en vennootschapsbelasting. Dotaties aan directiepensioenlichamen., 1984; 450; 1.713.152
      - Toepassing rentevrijstelling op het winstaandeel van de stille vennoot in een commanditaire vennootschap., 1984; 442; 1.713.152
      - Wijziging onbelaste afneming van de oudedagsreserve in gevallen waarin de winst een bepaald bedrag niet te boven gaat., 1984; 445; 1.713.152
      - Inkomsten- en loonbelasting. Wijziging tariefgroepindeling per 1 januari 1984. Alleenstaande toeslag ongehuwde bejaarden en gehandicapten, ---; 1.713.151.2.026.5
      - Inkomsten- en loonbelasting. Tariefgroepindeling van kloosterlingen, ---; 1.713.151.2.026.5
      - Inkomsten- en vennootschapsbelasting. Lijfrentepremie-aftrek op de voet van artikel 80c van de Wet op de Inkomstenbelasting 1964., 1984-1987; 826; 1.713.152.027.7
      - Opkoopregelingen heffingsvrije regelingen melk., 1984-1987; 488; 1.713.152
      - Inkomsten- en loonbelasting. Belastingheffing van naar Nederland uitgezonden bedrijfsemployé., 1984-1989; 858; 1.713.152
      - Belastbaarheid extra bijdrage-ineens voor kopers van premie-A woningen., 1985; 476; 1.713.152
      - Fout in aangiftebiljet en toelichting., 1985; 454; X.07.353.21
      - Gelijke behandeling van man en vrouw in de Algemene Ouderdomswet (AOW)., 1985; 462; 1.713
      - Inkomsten- en loonbelasting. Aftrekbaarheid van hypotheekrente ter zake van de eigen woning van ongehuwd samenwonenden., 1985; 966; 452
      - Inkomsten- en vennootschapsbelasting. Investeringsbijdragen. Ontheffing commerciële sport., 1985; 887; 1.713.413
      - Te laat ingediende verzoeken om bemiddeling., 1985; 822; 1.713.152.013
      - Tijdelijke verruiming van de aftrekbaarheid van kosten van groot onderhoud en schilderwerkzaamheden., 1985; 969; 455
      - Inkomsten- en vennootschapsbelasting. Toepassing van artikel 9a, vijfde lid, van de Wet op de Inkomstenbelasting 1964 met betrekking tot betalingen voor pensioenvoorzieningen aan directiepensioenlichamen., 1985-1986; 482; 1.713.152
      - Inkomsten- en vennootschapsbelasting. Waardering bloembollenkramen., 1985-1986; 472; 1.713.152
      - Inkomsten- en loonbelasting. Reiskostenforfait., 1985-1987; 818, 964
        - Privégebruik auto. Toepassing hardheidsclausule, 1985, 964; 451
        - Grootwoongebiedregeling, 1987, 818; 1.713.152.027.7
      - Inkomsten- en vennootschapsbelasting. Regelingen Vervroegde Uittredingen en fiscale winstbepaling., 1985-1987; 492; 1.713.152
      - Vennootschaps- en inkomstenbelasting. Passivering van ter zake van verstreken dienstjaren te financieren pensioenverplichtingen van de Stichting Bedrijfspensioenfonds voor het Beroepsvervoer over de Weg., 1985-1988; div. nrs
        - 1985, 834; 1.713.413
        - 1986, 832; 1.713.413
        - 1987-1988, 876; 1.713.152+413
      - Waardering beloningen in natura, ---; -
      - Inkomsten- en loonbelasting. Belastingheffing in het jaar van splitsing van de Algemene Ouderdomswet-uitkering van gehuwden, ---; 1.713.151.2
      - Inkomsten- en loonbelasting. Wijzigingen als gevolg van de invoering van de Wet op de Studiefinanciering, ---; 1.713.151.2
      - Inkomsten- en vennootschapsbelasting. Geruisloze overgang. Toepassing van artikel 18 van de Wet op de Inkomstenbelasting., 1986; 1229
      - Inkomstenbelasting en Instructie Inkomstenbelasting, Premieheffing en Vermogensbelasting. Oudedagsvrijstelling., 1986; 829; 1.713.17
      - Nieuwe vormen van kapitaalverzekeringen, waarop de lijfrenteclausule is geplaatst. Aftrekbaarheid van de premies c.q. koopsommen., 1986; 819; 1.713.152.027.7
      - Stamrechtvrijstelling en studerende meerderjarige kinderen; ingangsdatum uitkeringen., 1986; 501; 1.713.152
      - Toepassing van de Aanschrijving van 21 juli 1971, nummer B69/13962 (I.B. '65-279 en VpB. '69-41)., 1986; 533; 1.713.152
      - Regeling inzake de afschaffing van goodwillbetaling bij overname huisartsenpraktijken., 1986-1987; 1403; 80/11534
      - Geruisloze overgang. Afdoening verzoeken door inspecteurs om toepassing van artikel 18 van de Wet op de Inkomstenbelasting 1964., 1986-1988; 1231
      - Inkomsten- en loonbelasting. Aftrek premies voor buitenlandse sociale verzekeringen., 1986-1988; 853; 1.713.152
      - Verplichte aanslagen. Grenzen voor teruggaaf bij aanslagen op verzoek. Verzoeken om toepassing hardheidsclausule., 1986-1988; 484; 1.713.152
      - Centralisatie bepaling onderhouds- c.q. restauratiekosten van monumentenpanden., 1987; 881; 1.713.152.027.7
      - Inkomsten- en loonbelasting. Tabeltoepassing op pensioenen; vermindering wegens aftrekposten, ---; 1.713.151.2
      - Inkomstenbelasting en Registratie en Successie Diversen. Transacties tussen naaste verwanten en gerechtigden tot een nalatenschap; waardering landbouwgrond tegen tenminste de waarde in verpachte staat., 1987; 896; 1.713.152
      - Periodieke uitkeringen ingevolge het Besluit Rietkerk-uitkering., 1987; 855; 1.713.152
      - Polisbeleningsconstructie., 1987; 867; 1.713.152
      - Reële arbeidsbeloning en gebroken boekjaren., 1987; 856; 1.713.152
      - Richtige heffing en fraus legis., 1987; 866; 1.713.152
      - Termijnoverschrijding bij het bedingen van stamrechten. Hardheidsclausulebeleid., 1987; 816; 1.713.152.027.1
      - Waardering van melkquota., 1987; 892; 1.713.17
      - Hypotheekvormen waarbij (een deel van) de rente wordt bijgeschreven., 1987-1988; 872; 1.713.152
      - Inkomsten- en loonbelasting en premieheffing volksverzekeringen. Tabeltoepassing op uitkeringen ex artikel 61 Nieuwe Werkloosheidswet, ---; 1.713.151.2
      - Inkomsten- en vennootschapsbelasting. Gedeeltelijk buiten werking stellen Beschikking van 13 mei 1987 (Stcrt. 1987, 90)., 1987-1988; 833; 1.713.152.029.7
      - Inkomsten- en vennootschapsbelasting. Vervangingsreserve en ruilarresten. Hardheidsclausule., 1987-1988; 875; 1.713.152
      - Overdracht heffingvrije hoeveelheid melk bij staking van een landbouwbedrijf of een gedeelte van een landbouwbedrijf., 1987-1988; 873; 1.713.152
      - Ten onrechte gevormde oudedagsreserve., 1987-1988; 836; 1.713.152
      - Waardering van de visquota., 1987-1988; 893; 1.713.17
      - Inkomsten- en loonbelasting. De 35%-regeling voor naar Nederland uitgezonden werknemers., 1987-1989; 1031; 146, 281
      - Inkomsten- en vennootschapsbelasting. Berekening investeringsbijdragen en desinvesteringsbetalingen bij aanwending van een vervangingsreserve of gebruikmaking van de ruilarresten., 1987-1989; 897; 1.713.152
      - Aftrek wegens persoonlijke verplichtingen. Beleid inzake jaar van aftrek premies volksverzekeringen., 1988; 868; 1.713.152
      - Belastingheffing inzake claims., 1988; 857; 1.713.152
      - Heffingvrije hoeveelheid melk., 1988; 870; 1.713.152
      - Inkomsten- en loonbelasting. Toepassing van de desalderingsregeling bij gemoedsbezwaarden, die geen hypothecaire lening kunnen krijgen als gevolg van de eis tot verzekering van het object., 1988; 854; 1.713.152
      - Inkomstenbelasting en invordering. Maatregel in verband met tegenvallende oogst., 1988; 864; 1.713.152
      - Lijst van maatschappijen welke onder de werking van artikel 29a van de Wet op de Inkomstenbelasting 1964 vallen., 1988; 889; 1.713.152
      - Vennootschaps- en inkomstenbelasting. Open en besloten fondsen, ---; 1.713.413
      - Inkomsten- en vennootschapsbelasting. Achterwege laten van belastingheffing ter zake van bepaalde aandelenoverdrachten aan houdstermaatschappijen., 1988-1989; 861; 1.713.152
      - Regeling Geldelijke Steunhuisvesting Gehandicapten 1989., 1988-1989; 863; 1.713.152
      - Toepassing autokostenfictie per 1 januari 1990., 1989; 898; 1.713.152.027.7
    - Boekwerk Instructie Inkomstenbelasting, Premieheffing en Vermogensbelasting, 08
      - Controle op de ingevulde formulieren betreffende aftrek verzorgingskosten in bejaardenoorden, ---
      - Wijziging van bepalingen van de inkomsten- en loonbelasting inzake renteaftrek., 1979; 1311
      - Inkomstenbelasting en Instructie Inkomstenbelasting, Premieheffing en Vermogensbelasting. Oudedagsvrijstelling, ---; 1.713.17
      - Inkomstenbelasting en Instructie Inkomstenbelasting, Premieheffing en Vermogensbelasting. Wijziging van de inkomstenbelasting en de vermogensbelasting in verband met de studiefinanciering., 1987-1988; 859, 862
        - 1987, 859; 1.713.152
        - 1988, 862; 1.713.152
    - Boekwerk Internationale Fiscale Zaken, 09
      - Valutaverschillen, ontstaan door geleidelijke waardedaling en devaluatie van de Nederlands-Indische (Indonesische) gulden en de Indonesische rupiah., 1949-1964; 285; 1.714.521; pak
      - Inkomsten- en loonbelasting en Internationale Fiscale Zaken. Indonesische pensioenen. Toepassing artikel 2, tweede lid, letter b, van het Besluit ter Voorkoming van Dubbele Belasting, ---; 367
      - Uitvoering van artikel 40 van de Algemene Wet inzake Rijksbelastingen., 1962-1972; 972; 150
      - Het begrip vaste inrichting in de verdragen tot het vermijden van dubbele belasting., 1972-1979; 1030; 384
      - Internationale Fiscale Zaken, inkomstenbelasting en premieheffing. Belasting- en premieheffing van functionarissen van het onderdeel van het Europese Octrooibureau (EOB) te Rijswijk., 1978-1985; 433; 1.713.152
      - Inkomstenbelasting en Internationale Fiscale Zaken. Bankkosten die grensarbeiders hebben voldaan ter zake van het omwisselen in Nederlandse guldens van zijn in Belgische franken ontvangen loon., ---; 1.713
    - Boekwerk Invordering, 10
      - Heffing en invordering van rijksbelastingen van personen die niet hier te lande wonen of wellicht het land metterwoon zullen verlaten., 1951-1975; 5, 1254
        - 1951-1962, 5; 1.713/719.09
        - 1968-1975, 1254; pak
      - Invordering van voorlopige en nadere voorlopige aanslagen in de vennootschapsbelasting., 1955-1961; 4; 1.714.526
      - Invordering van premies, verschuldigd ingevolge de Algemene Ouderdomswet., 1956-1960; 101; 1.848.43
      - Signalering van belastingschuldigen., 1957-1969; 1328; -; pak
      - Interest bij uitstel van betaling van belasting., 1957-1976; 228; 1.713; pak
      - Maatregelen tegen schuldenaars met meer dan tien werknemers en aanvragen van het faillissement van belastingschuldigen., 1958-1977; 1279
      - Uitstel van betaling in verband met een lopend bezwaar- of beroepschrift., 1960; 125; 1.713/719.07
      - Wijziging Leidraad Invordering., 1961-1970; 280; 1.713./719.09; pak
      - Wijziging dwangbevel inzake omzetbelasting., 1962; 94; 1.715.4
      - Kwijtschelding van voorlopige aanslagen., 1962-1965; 1024; 352
      - Invordering en Kadaster Algemeen. Wijziging methode van overschrijving van afschriften van processen-verbaal van inbeslagneming., 1964; 76; 1.713/719.09
      - Instructie ten aanzien van de invordering op grond van de Belastingregeling voor het Koninkrijk., 1965-1968; 301; 1.713/719
      - Wijziging invorderingsbepalingen omzetbelasting., 1966; 93; 1.715.4
      - Heffing en invordering van belasting- en premieschulden ten laste van koppelbazen en uitzendbureaus., 1967-1977; div. nrs
        - 1967-1971, 230; 1.713; pak
        - 1972-1973, 544; 1.713; pak
        - 1974-1975, 545; 1.713; pak
        - 1976-1977, 546; 1.713
      - Belasting- en premieheffing van bijstandsuitkeringen, ---; 1.713; 1.713.151.2
      - Derdenbeslag ter zake van in bewaring gegeven effecten., 1971-1972; 247; 1.713.029
      - Verzoeken om uitstel van betaling in verband met verkorting van betalingstermijn., 1971-1972; 541; 1.713.152
      - Uitstel van betaling in verband met de betwisting van een aanslag. Renteberekening. Verrekening van verminderingen en teruggaven., 1972-1978; 1307
      - Wijziging van de Instructie Emigratie en Signalering, Instructie Invordering Buitenland en Instructie Invordering Koninkrijk., 1972-1978; 1239
      - Fiscaal beleid met het oog op moeilijkheden in bedrijfssectoren als gevolg van de energiecrisis., 1973-1974; 243; 1.713
      - Wijziging tweede volzin van het zevende lid van paragraaf 5 van de Leidraad Invordering., 1973-1979; 906; 1.713.029
      - Gewijzigde invulling van premieheffing van de elementennota's Inkomstenbelasting 68a en 70, alsmede de VN-nota, ---
      - Overheidssteun aan in moeilijkheden verkerende bedrijven., 1975-1978; 1301
      - Invorderingsmaatregelen tegen schuldenaars met meer dan tien werknemers., 1976; 206; 1.713.029; pak
      - Voorgenomen wijziging van de Administratieve Schikking van 20 november 1970., 1977-1978; 1293
      - Rente wegens uitstel van betaling van belastingen en premies., 1978-1979; 1345; A 10806
      - Verrekening van teruggaven., 1978-1979; 621; 1.713.029
      - Inkomstenbelasting en invordering. Maatregel in verband met tegenvallende oogst, ---; 1.713.152
    - Boekwerk Kadaster Algemeen, 11
      - Invordering en Kadaster Algemeen. Wijziging methode van overschrijving van afschriften van processen-verbaal van inbeslagneming, ---; 1.713/719.09
    - Boekwerken Kansspelbelasting en Omzetbelasting - BTW, 12
      - Kansspel- en omzetbelasting ten aanzien van Golden Ten., 1985-1986; 803; 1.714.6
    - Boekwerk Loonbelasting 1940, 13
      - Uniforme regeling voor het berekenen van de loonbelasting over de salariëring van het rijkspersoneel. Periodieke herrekening. Inhouding van geschatte bedragen met periodieke afrekening., 1947-1950; 88; 1.714.52
      - Inkomstenbelasting. Vergoeding van vervoerskosten aan werknemers., 1947-1965; 782; 1.714.52
      - Giften aan politieke partijen., 1954-1973; 537; 1.848.43
      - Toetreding van een vennoot onder voorbehoud van recht op stille reserves en goodwill., 1955; 1248; OA 01218
      - Heffing van loonbelasting over overwerkloon., 1956-1957; 86; 1.714.52
      - Premieheffing Algemene Ouderdomswet. Vrijstelling van inhouding op commissarisloon of ander loon, dat niet ten goede komt aan degene die de functie vervult., 1956-1958; 248; 1.713.151.2
      - Inkomsten- en loonbelasting en premieheffing Algemene Ouderdomswet., 1956-1968; 107, 313
        - Kosten van verwerving van zeevarenden, 1956-1968, 313; 1.714.521; pak
        - Aanvullende burgerlijke beloning aan noodwachters en vrijwilligers bij de reservepolitie. Inkomstenvergoeding aan militairen die voor herhalingsoefeningen zijn opgeroepen, 1958-1967, 107; 1.714.52
      - Heffing van de loonbelasting en de premie Algemene Ouderdomswet ten aanzien van bepaalde nevenwerkzaamheden., 1956-1970; 303; 1.714.52; pak
      - Reiskostenvergoedingen voor periodiek gezinsbezoek aan ongehuwde werknemers., 1958-1959; 783; 1.714.52
      - Omzetting van een polis houdende een zogenaamde vrijgezellenverzekering in een polis van een levensverzekering., 1961-1962; 106; 1.714.521; 1.848.43
      - Belastingaftrek werkende gehuwde vrouw., 1962-1972; 302; 1.714.521; 1.713.152
      - Werkgeversbijdragen in ziektekostenregelingen betreffende loon- en inkomstenbelasting., 1963; 1245; OA 01227
    - Boekwerk Loonbelasting 1965, 14
      - Inkomsten- en loonbelasting. Kosten van de laatste ziekte-, begrafenis- of crematiekosten, ---; 1.713.151.2
      - Inhouding van loonbelasting en premie Algemene Ouderdomswet en Algemene Weduwen- en Wezenwet op uitkeringen krachtens vrijwillige verzekeringen ingevolge de Ziektewet., 1950-1966; 505; 1.714.52
      - Heffing van loon- en inkomstenbelasting, alsmede premies sociale verzekering ten aanzien van artiesten., 1953-1985; 441; 1.713.151.029.13; 1.714.52; pak